臺灣桃園地方法院交通事件裁定　　　　　　　　　　 九十年度交聲字第三六七號
　　異議人即
　　受處分人　甲○○
右列受處分人因違反道路交通管理處罰條例案件，對於交通部公路局新竹區監理所桃
園監理站中華民國九十年十一月七日所為之處分（原處分案號：桃監裁五字第裁五二
—ＡＢＸ０六六七三八號）聲明異議，本院裁定如左：
    主     文
異議駁回。
    理     由
一、按汽車駕駛人飲用酒類或其他類似物後其吐氣所含酒精濃度超過每公升０‧二五
    毫克或血液中酒精濃度超過百分之０‧０五以上者，不得駕車，道路交通安全規
    則第一百十四條第二款定有明文，又汽車駕駛人酒精濃度過量駕駛汽車者，處新
    臺幣（以下同）一萬五千元以上六萬元以下罰鍰，除當場禁止其駕駛外，並吊扣
    其駕駛執照一年，道路交通管理處罰條例第三十五條第一項第一款定有明文。
二、本件受處分人即異議人甲○○於九十年九月五日凌晨三時卅八分許，駕駛車號
    ＩＺ─７８４３號自用小客車行經台北市○○○路、建國北路高架橋，被台北市
    政府警察局交通警察大隊中山分隊（下稱「中山分隊」）員警以「酒精濃度為０
    點三九毫克（禁駛）」違反前揭道路交通管理處罰條例第三十五條第一項第一款
    規定掣單舉發，受處分人於九十年九月十九日提出申訴，經交通部新竹區監理所
    桃園監理站函請原舉發單位即中山分隊調查結果，仍認受處分人有前開違規行為
    ，原處分機關於九十年十一月十七日依前揭道路交通管理處罰條例第三十五條第
    一項第一款之規定裁處異議人罰鍰新臺幣一萬九千五百元及吊扣駕駛執照一年。
三、訊據受處分人固不否認在前開時、地遇警攔查等事實，惟矢口否認有任何違反道
    路交通管理處罰條例之行為，辯稱：受處分人被攔查後，舉發員警未依法律正當
    程序強制脅迫受處分人接受酒測高達九次，每次測試亦未將測試結果明示及告知
    ，顯已違反行政程序法第八條及第九條之規定及認該酒測器可能有問題，不承認
    酒測值云云。惟查：（一）受處分人經酒測結果高達零點三九毫克之事實，業經
    證人即中山分隊之舉發員警乙○○於本院九十一年一月二十二日調查時證稱：「
    ‧‧‧見異議人臉上紅紅的，我即比手勢請異議人將車窗搖下，發現異議人身上
 稍微有酒味先以測試棒測試，‧‧‧測試結果異議人有酒精反應，然後請異議人
    將車靠車道右邊，接受檢測，當時異議人不依照我們指示作酒精測試，僅短促的
    呼氣而已，未達到酒測器測試的一定容量，所以我們才連續測試了好幾次，經測
    試結果為零點三九毫克。」屬實；受處分人辯稱被攔查後，經酒精測試八次不成
    功，每次測試未將測試不成功之理由告知云云，查「行政機關行使職權，固不應
    僅以組織法有無相關職掌規定為準，更應以行為法（作用法）之授權為依據，始
    符合依法行政之原則，警察勤務條例既有行為法之功能，尚非不得作為警察執行
    勤務之行為規範。依該條例第十一條第三款：『臨檢：於公共場所或指定處所、
    路段，由服勤人員擔任臨場檢查或路檢，執行取締、盤查及有關法令賦予之勤務
    』，臨檢自屬警察執行勤務方式之一種。」，又「警察人員執行場所之臨檢勤務
    ，應限於已發生危害或依客觀、合理判斷易生危害之處所、交通工具或公共場所
    為之，其中處所為私人居住之空間者，並應受住宅相同之保障；對人實施之臨檢
    則須以有相當理由足認其行為已構成或即將發生危害者為限，且均應遵守比例原
    則，不得逾越必要程度，儘量避免造成財物損失、干擾正當營業及生活作息。」
    （參司法院大法官會議第五三五號解釋理由書），從而本件舉發員警先以異議人
    臉上紅紅的，復以異議人身上稍微有酒味且經測試棒測試結果有酒精反應，以有
    相當理由足認異議人已構成酒精濃度過量駕駛汽車之違規行為，而請異議人依照
    指示接受酒精測試，尚未逾越法治國家警察值勤之原則，異議人指摘「舉發員警
    未依法律正當程序強制脅迫受處分人接受酒測高達九次」云云，均無所據。（二
    ）受處分人確係親自接受酒測，自非以他人之酒測紀錄誣攀受處分人，受處分人
    卻辯稱該酒測器可能有問題，不承認酒測值云云，經查該台酒測器（序號０二四
    八四一號）領有經濟部標準檢驗局檢定合格證書，符合經濟部「度量衡器施檢規
    範」第四百五十一條規定之公差等事實，業經本院函請台北市政府警察局交通警
    察大隊查覆明確，此有該局九十一年一月卅一日北市警中分交字第九一六０六七
    五０００號函正本及經濟部標準局呼氣酒精測試器（器號：０二四八四一號）檢
    定合格證書影本附卷可佐，且查交通警察掣單舉發違反道路交通管理處罰條例所
    列之違規事實，本質上為行政處分，係公務員基於職務上之權力，依法就特定之
    具體事件所為之具公法上效果之單方面行政行為，基於公務員為公法上行為具有
    公信力之原則，該行政行為當可被推定為真正，其據以依法處分之事實認定亦為
    正確無誤，從而本件異議人既未能提出證據以資證明自己確無違規行為，僅空言
    並未違規云云，尚難認其辯解可採。本件違規事實事證明確，受處分人之違規行
    為堪以認定，本件異議為無理由，應予駁回。
據上論斷，應依道路交通案件處理辦法第十九條，裁定如主文。
中      華      民      國    九十一    年      四      月      四      日
                              臺灣桃園地方法院交通法庭
                                    法  官   黃永定
右正本證明與原本無異。
如不服本裁定，應於裁定送達後五日內向本院提出抗告狀。
                                    書記官   陳月桂
中        華        民        國    九十一    年    四    月     十     日
